臺灣板橋地方法院交通事件裁定　　　 九十一年度交聲字第四四一號
　　原處分機關　交通部公路總局北區監理所
　　異　議　人　昇源塑膠實業股份有限公司
　　代　理　人　王庭俊
右列異議人因違反道路交通管理處罰條例案件，對於交通部公路局臺北區監理所於民
國九十一年二月二十五日所為之處分（原處分案號：北監五字第裁四０－Ｇ0000
0000號），聲明異議，本院裁定如左：
    主  文
異議駁回。
    理  由
一、本件異議意旨略以：異議人即受處分人昇源塑膠實業股份有限公司主張伊於九十
    年十二月二十一日收到本件違規通知單，惟該車於八十八年十月間已辦妥「註銷
    」手續，同年十二月三十一日將該車以廢鐵方式出賣，詎料之後竟收到本件違規
    通知單，監理所期間未曾有任何文件給伊告知該車註銷之手續不齊全，故該車違
    規之處罰不應歸責於伊，請求撤銷原處分云云。
二、按汽車駕駛人轉彎時，未使用方向燈者，處新臺幣六百元以上一千八百元以下罰
    鍰，道路交通管理處罰條例第四十八條第一款定有明文。次按汽車駕駛人違反第
    四十八條規定者，除依原條款處罰鍰外，並予記違規點數一點；道路交通管理處
    罰條例第六十三條第一項第一款亦定有明文。
三、經查，本件受處分人即異議人昇源塑膠實業股份有限公司所有之車號ＧＦ一七四
    二八號自小貨車於民國九十年十一月三十日十五時二十七分許，因行經臺中市○
    ○○路處因變換車道前未使用方向燈之違規事實，業經臺中市警察局交通警察隊
    逕行舉發等情，有臺中市警察局中市警交字第Ｇ00000000號舉發違反道
    路交通管理事件通知單影本乙紙及採證照片二張附卷可稽。異議人雖到庭辯以：
    伊於八十八年十月十日至警察局報案該車遺失，因警察叫伊先行註銷，不要報案
    車輛失竊，故伊隨即至監理所辦理註銷，惟當時並未繳交行照、車牌，而於辦理
    註銷後，復於十月二十七日尋獲該小貨車並將該完整之車牽回，並於八十八年十
    二月三十一日左右以一千元將該車賣於買賣廢棄物之人云云。惟據舉發機關來函
    指陳：「本案經檢視採證相片，並查證當時執勤員警略以：該車（ＧＦ－七四二
    八號）確於該時、地變換車道未使用方向燈違規行駛無誤，經警照相採證後，始
    依法予以逕行舉發，本案本局舉發並無違失之處；另該車雖先於八十八年十月十
    二日八時四十二分報案失竊，並隨即於同日向貴所申請報廢，惟並未繳回牌照，
    車主復於八十八年十月二十七日十九時三十分「自行尋獲」車牌，並向臺北縣警
    察局新莊分局福營派出所辦理尋獲手續，然尋回車牌後並無至貴所繳銷號牌，且
    此後亦無失竊紀錄可稽，而採證相片中違規車輛之車號、車身所漆牌號、廠牌及
    型式等均核與該車相符，顯見該車尚仍在使用狀態…」等語甚明，此有臺中市警
    察局九十一年一月十八日（九一）中市警交字第二二三七一號函在卷可證，顯見
    該車確實現仍使用中，質之異議人於審理中亦供稱：該車確為伊原來之該車等語
    ，因之縱然該車業經辦理註銷登記，惟仍有使用之事實，再者依異議人上開車輛
    於八十八年十月中旬失竊之情節觀之，理論上該車應仍有利用價值，堪以使用，
    而依異議人所述，其於八十八年十月二十七日尋獲該車後，於短短不到二個月之
    時間，即將該車以一千元之廉價充以廢鐵轉售予收購廢棄物之人，於售出時亦未
    將該車牌卸下繳銷予監理機關，衡諸此情，實與常理有違，此外異議人對於是否
    確實將該車轉賣與從事買賣廢棄物人之事並未能進一步舉證，則異議人前開所辯
    顯不足採，依上所述，自難認異議人上開所辯屬實。從而，原處分機關據以援引
    上開規定，裁處罰鍰新臺幣九百元，並記違規紀錄一點，並無不當。本件異議為
    無理由，應予駁回。
四、據上論斷，應依道路交通案件處理辦法第十九條，裁定如主文。
中      華      民      國    九十一    年      四      月     三十     日
                                    臺灣板橋地方法院交通法庭
                                      法  官  徐   蘭   萍
右正本證明與原本無異
如不服本裁定應於送達後五日內向本院提出抗告狀
                                      書記官  莊   川   億
中      華      民      國    九十一    年      四      月     三十     日
